---
title: "Домашнее задание 6"
author: "Корзун И.А."
date: "2024-04-16"
output: html_document
---

# ДЗ 6. Расчет выборки при планировании исследования

Пусть наш спонсор заинтересован, чтобы исследование имело 80% мощность, а уровень значимости — 5%, ожидаемый drop-out rate = 10%.
Задаем общие условия.
```{r}
# Уровень значимости
alpha <- 0.05
# Значение beta
beta <- 0.2
# Drop-out rate
dropout_rate <- 0.1

# Находим z_alpha/2 (квантиль нормального распределения для уровня значимости alpha/2)
z_alpha_2 <- abs(qnorm(1 - alpha/2))
# Находим z_beta (квантиль нормального распределения для мощности)
z_beta <- abs(qnorm(beta))
```

Полученный результат.
```{r}
# Выводим результат
z_alpha_2
z_beta
```

## Задание 1

Рассчитать выборку для исследования терапевтической **эквивалентности** для двухпериодного *cross-over* дизайна. Из предыдущих исследований известно, что дисперсия составляет 20% ($\sigma_m = 0.20$), а разница средних составляет −10% ($\varepsilon = \mu_{test} - \mu_{reference}$). Клиницисты сообщают нам, что клинически значимая разница составляет 25% ($\delta = 0.25$).

```{r}
# Дисперсия
sd <- 0.20
# Разница средних
e <- 0.1
# Клинически значимая разница
delta <- 0.25

# Рассчитываем выборку для исследования
nominator <- (z_alpha_2 + z_beta)^2 * sd^2
denominator <- 2 * (delta - abs(e))^2
sample_size <- nominator / denominator

# Учитываем drop-out rate
sample_size_with_dropout <- sample_size / (1 - dropout_rate)
# Округляем в большую сторону
sample_size_for_one_group <- ceiling(sample_size_with_dropout)
total_sample_size <- sample_size_for_one_group * 2
# Выводим результат
cat('Размер выборки для n1=n2:', sample_size_for_one_group, '\n')
cat('Общий размер выборки n:', total_sample_size, '\n')
```

## Задание 2

Рассчитать выборку для гипотезы **non-inferiority** для *двухвыборочного* параллельного дизайна. Пусть клинически значимая разница $\delta = -0.1$, то есть мы ожидаем разницу не меньше 10%, а долю ответов для тестового препарата $p_2 = 0.65$, в то время как нам известно из предыдущих исследований, что доля ответов у препарата сравнения составляет $p_1 = 0.85$. Соотношение групп равно $k = 1$.

```{r}
# Клинически значимая разница
delta <- -0.1
# Доля ответов для препаратов
p1 <- 0.85
p2 <- 0.65

# Рассчитываем выборку для исследования
nominator <- (z_alpha_2 + z_beta)^2 * (p1 * (1 - p1) + p2 *(1 - p2))
denominator <- (p1 - p2 - delta)^2
sample_size <- nominator / denominator

# Учитываем drop-out rate
sample_size_with_dropout <- sample_size / (1 - dropout_rate)
# Округляем в большую сторону
sample_size_for_one_group <- ceiling(sample_size_with_dropout)
total_sample_size <- sample_size_for_one_group * 2
# Выводим результат
cat('Размер выборки для n1=n2:', sample_size_for_one_group, '\n')
cat('Общий размер выборки n:', total_sample_size, '\n')
```

## Задание 3

Рассчитайть выборку для гипотезы **equality** для следующего исследования. Мы хотим сравнить новую терапию инфекции, присоединяющейся в больничных условиях у пациентов с ожогами, с золотым стандартом, основываясь на данных, анализируемых с помощью *регрессии Кокса*. Пусть отношение рисков «золотой стандарт / новая терапия», hazard ratio, HR = 2. Мы предполагаем, что 80% пациентов ($d = 0.8$) могут столкнуться с этим заболеванием. Соотношения групп терапии равны ($p_1=p_2=0.5$).

```{r}
# Отношение рисков
HR <- 2
# Процент пациентов d
d <- 0.8
# Соотношение групп
p1 <- 0.5
p2 <- 0.5

# Рассчитываем выборку для исследования
nominator <- (z_alpha_2 + z_beta)^2
denominator <- (log(HR))^2 * p1 * p2 * d
sample_size <- nominator / denominator

# Учитываем drop-out rate
sample_size_with_dropout <- sample_size / (1 - dropout_rate)
# Округляем в большую сторону
sample_size_for_one_group <- ceiling(sample_size_with_dropout)
total_sample_size <- sample_size_for_one_group * 2
# Выводим результат
cat('Размер выборки для n1=n2:', sample_size_for_one_group, '\n')
cat('Общий размер выборки n:', total_sample_size, '\n')
```
